最高法院刑事裁定　　　　　　　一○○年度台抗字第六九九號
抗　告　人　陳瑞欽
上列抗告人因強盜殺人案件，不服台灣高等法院台中分院中華民
國一○○年六月三十日駁回聲請再審之裁定（一○○年度聲再字
第一四○號），提起抗告，本院裁定如下：
    主  文
抗告駁回。
    理  由
本件原裁定以抗告人陳瑞欽因強盜殺人案件，對於原審法院民國
九十九年四月二十七日，九十八年度上重更(五)字第四六號確定判
決聲請再審，其聲請意旨略以：原確定判決僅憑抗告人於九十二
年五月二十三日獲案當天遭南投縣政府警察局刑警隊刑求、恐嚇
後，於同年月二十七日第一次被借提訊問時所為之非任意性自白
，據認抗告人有強盜殺人犯行，顯有認定事實錯誤及適用法則不
當之違誤。且最高法院歷次對本件發回更審意旨，均指摘被害人
Ａ女（姓名、年籍均詳卷）之二張空白支票既早在抗告人持有中
，已無從為強盜罪之客體，則抗告人是否因覬覦前開支票，俾持
以向他人周轉花用，即非無疑，原確定判決理由卻臆測說明：「
被告（即抗告人，下同）留有Ａ女之上開支票二張，如於Ａ女尚
存活之際，擅自使用，短期內易遭Ａ女察覺，但於殺害Ａ女再使
用上開支票，即可利用Ａ女難以被發現遭殺害之情況下使用，既
安全且犯行不致暴露，更能應付遭債權人催債之急……被告自己
了解警方應能迅速查出該女屍即為Ａ女，此亦足使被告不敢再使
用Ａ女上開二張支票，以避免其因使用上開二張支票而為警查獲
其犯案，自無法以被告仍執有Ａ女上開二張支票尚未使用，而為
有利於被告之認定」，無非意在符合最高法院前揭發回更審所為
之指摘，實乏依據。前開違誤已影響事實之確定及法律之適用，
請准予再審等語。原裁定以：抗告人前即曾以原確定判決採取其
於九十二年五月二十三日遭南投縣政府警察局刑警隊刑求、恐嚇
後所為非任意性之自白為證，致認定事實錯誤為理由，向原審法
院聲請再審，經原審法院認無理由而以一○○年度聲再字第六四
號裁定予以駁回，並經本院以一○○年度台抗字第四一七號裁定
駁回其抗告確定在案，有台灣高等法院被告前案紀錄表及前開裁
定可稽，抗告人再以同一理由聲請再審，此部分聲請於法不合，
另原確定判決已審酌卷內證據資料，憑以認定及說明抗告人係因
積欠債務，需錢孔急，思及Ａ女所交付而託其代調現款之二張空
白支票，其可持向他人周轉現金供己解決債務，但為避免Ａ女日
後追索，遂萌生殺害Ａ女之犯意等情，抗告人猶執前開本院先前
對本件發回更審之片斷意旨，指摘原確定判決不當，顯屬無據，
抗告人復未以原確定判決所憑之證物已證明為偽造或變造，原確
定判決所憑之證言、鑑定或通譯已證明為虛偽，或發現確實之新
證據等事項，據為聲請再審之理由，即與刑事訴訟法第四百二十
條第一項各款規定不合，其餘部分之聲請並無理由，而予駁回。
抗告意旨仍執陳詞，並謂其係以早於九十二年五月九日即已收受
Ａ女委託調現之二張空白支票，原確定判決卻誤認其嗣後為圖得
該二張空白支票而起意強盜殺人為理由聲請再審，原裁定對此部
分竟誤以抗告人仍執前開曾遭原審法院一○○年度聲再字第六四
號裁定駁回再審聲請之同一理由，再行聲請再審，而予駁回，顯
有違誤云云。惟查：有罪判決確定後，依刑事訴訟法第四百二十
條第一項規定，須有該條項所定六款情形者，始得為受判決人之
利益聲請再審。又法院認為無再審理由者，應以裁定駁回之；經
此項裁定後，不得更以同一原因聲請再審，刑事訴訟法第四百三
十四條亦定有明文。本件抗告人對原確定判決聲請再審，依其聲
請意旨所敘再審理由，或係就其之前執以聲請再審，但經原審法
院認為無理由而予裁定駁回確定之同一原因，再聲請再審，或對
原確定判決已說明或屬原審法院採證認事職權適法行使之事項，
任憑己意漫為指摘，對原確定判決究有何合於刑事訴訟法第四百
二十條第一項所列各款之再審理由，則未記載、敘明，原裁定因
而駁回抗告人再審之聲請，經核於法並無違誤。抗告意旨，或仍
執陳詞，或徒憑己意，任意指摘原裁定誤認其聲請再審之事由，
自難認為有理由，應予駁回。
據上論結，應依刑事訴訟法第四百十二條，裁定如主文。
中    華    民    國  一○○  年    九    月    八    日
                      最高法院刑事第三庭
                          審判長法官  謝  俊  雄  
                                法官  魏  新  和  
                                法官  吳  信  銘  
                                法官  宋      祺  
                                法官  劉  介  民  
本件正本證明與原本無異
                                      書  記  官  
中    華    民    國  一○○  年    九    月   十三   日
                                                      Ｑ